臺灣桃園地方法院刑事判決　　　　　　　　　　　　　九十年度訴字第一八七九號
　　公　訴　人　臺灣桃園地方法院檢察署檢察官
　　被　　　告　甲○○
　　指定辯護人　本院公設辯護人　丁○○
右列被告因毒品危害防制條例案件，經檢察官提起公訴（九十年度偵字第一五四三三
號），本院判決如左：
    主  文
甲○○連續轉讓第二級毒品，處有期徒刑玖月。
    事  實
一、甲○○明知ＭＤＭＡ（俗稱搖頭丸）係屬毒品危害防制條例第二條第二項第二款
    所定之第二級毒品，禁止非法持有及轉讓，竟基於轉讓第二級毒品ＭＤＭＡ之概
    括犯意，於民國九十年九月七日晚上八時許，在桃園縣龍潭鄉龍潭花園ＫＴＶ第
    Ａ１５包廂內與乙○○、丙○○等人唱歌娛樂時，連續將其所有之第二級毒品Ｍ
    ＤＭＡ一顆無償轉讓予丙○○施用（丙○○施用毒品部分已由檢察官不起訴處分
    確定），並將其以每顆新台幣（下同）三百元購買之ＭＤＭＡ一顆等價轉讓予乙○○施用（乙○○施用毒品部分已由檢察官不起訴處分確定）。旋於同晚八時許
    ，在上址為警臨檢查獲，並扣得同在場唱歌之人范柏均所有已壓碎之ＭＤＭＡ膠
    囊一顆，而查悉上情。
二、案經桃園縣警察局平鎮分局報請臺灣桃園地方法院檢察署檢察官偵查起訴。
    理  由
一、訊據被告甲○○對於右揭犯罪事實，除辯稱其拿給乙○○施用是不用錢，其購買
    ＭＤＭＡ一顆是三百元或三百五十元已經忘記外，餘均坦承不諱，經查：（一）
    被告無償轉讓ＭＤＭＡ一顆予證人丙○○乙節，核與證人丙○○於本院九十一年
    八月八日訊問時之證述相符，並據證人戊○○於檢察官九十年十月四日偵訊時結
    證在卷，堪認此部分屬實。（二）被告交給證人乙○○ＭＤＭＡ一顆是三百元，
    業據證人乙○○於檢察官九十年九月二十五日偵訊時結證在卷，雖證人乙○○於
    本院九十一年一月二十一日訊問時稱被告給他那顆ＭＤＭＡ不用錢，於檢察官偵
    訊時是太緊張才稱一顆三百元云云，顯係事後迴護被告之詞，不足採信。（三）
    又被告所稱其購買ＭＤＭＡ一顆是三百元或三百五十元，其已不記得，惟其所稱
    之價格與本院經一般新聞、雜誌記載所知之市價相當，堪認其所辯屬實。是本案
    事證明確，被告前開轉讓第二級毒品ＭＤＭＡ之犯行已堪認定，應予依法論科。
二、按ＭＤＭＡ係屬毒品危害防制條例第二條第二項第二款所稱之第二級毒品；又按
    毒品危害防制條例所規定之販賣毒品罪，雖未明示以「營利之意圖」為其犯罪構
    成要件，然所謂「販」者，既係指賤買貴賣，或買賤賣貴而從中取利之商人而言
    ，則「販賣」一語，在文義解釋上當然已寓含有買賤賣貴而從中取利之意思存在
    。且從商業交易原理與一般社會觀念而言，販賣行為在通常情形下，仍係以牟取
    利益為其活動之主要誘因與目的。因之，非法販賣第二級毒品ＭＤＭＡ罪，即需
    被告主觀上有以營利為目的始足當之，倘被告僅係將其個人所購得之毒品ＭＤＭ
    Ａ等價轉予他人，則其主觀上既欠缺營利之目的，尚難逕以販賣第二級毒品ＭＤ
    ＭＡ罪相繩，僅能論以轉讓第二級毒品ＭＤＭＡ罪。核被告甲○○前開之所為，
    均係犯毒品危害防治條例第八條第二項之轉讓第二級毒品ＭＤＭＡ罪，公訴意旨
    認被告係販賣ＭＤＭＡ予證人乙○○，應依毒品危害防制條例第四條第二項之販
    賣第二級毒品ＭＤＭＡ罪處斷，惟如前所述，被告購買ＭＤＭＡ一顆之價錢是三
    百元或三百五十元，證人乙○○於檢察官偵訊證稱其向被告拿一顆ＭＤＭＡ要三
    百元，顯見被告應係以等價將ＭＤＭＡ轉讓予證人乙○○，此外，查無其他積極
    證據足以證明被告有何營利之意圖與犯行，自應為被告有利之認定，是公訴意旨
    就此部分容有誤會，惟起訴之社會事實同一，爰依法變更起訴法條。至被告於轉
    讓前持有第二級毒品ＭＤＭＡ之低度行為，均已為轉讓之高度行為所吸收，不另
    論罪。又被告先後轉讓ＭＤＭＡ予丙○○、乙○○，因時間緊接，所犯為同一罪
    名之罪，應係基於概括之犯意反覆為之，為連續犯，應依刑法第五十六條之規定
    ，以一罪論，並依法加重其刑。爰審酌被告自己已受毒害，竟不思戒除毒癮，又
    將毒品轉讓他人施用，戕害他人身體健康，犯後坦承轉讓部分犯行，犯罪後態度
    尚可，且轉讓之數量非鉅等一切情狀，量處如主文所示之刑，以資懲儆。
三、至扣案已壓碎之ＭＤＭＡ膠囊一顆，雖係於本案現場查獲，惟為同在場唱歌之人
    范柏均所有，業據范柏均於警訊中供述在卷，且范柏均施用毒品部分已由檢察官
    另案處理，扣案之ＭＤＭＡ自應由范柏均施用毒品部分之檢察官另為處理，本院
    不再另為沒收之宣告，附此敘明。
據上論斷，應依刑事訴訟法第二百九十九條第一項前段、第三百條，毒品危害防制條
第八條第二項，刑法第十一條前段、第五十六條，判決如主文。
本案經檢察官張啟聰到庭執行職務
中      華      民      國    九十一    年      九      月    二十六    日
                                  臺灣桃園地方法院刑事第六庭
                                      法  官  林  春  鈴
右正本證明與原本無異。
如不服本判決，應於判決送達後十日內向本院提出上訴狀( 應附繕本 )，上訴於
臺灣高等法院。
                                      書記官  江  世  亨
中        華        民        國   九十一   年   九   月    三十    日
附錄本案論罪科刑依據之法條：
毒品危害防制條例第八條
轉讓第一級毒品者，處一年以上七年以下有期徒刑，得併科新台幣一百萬元以下罰金
。
轉讓第二級毒品者，處六月以上五年以下有期徒刑，得併科新台幣七十萬元以下罰金
。
轉讓第三級毒品者，處三年以下有期徒刑，得併科新台幣三十萬元以下罰金。
前三項之未遂犯罰之。
